# 授权费用确认收入事项

提问人：jcxq001 时间：2023-02-23 08:34:48
A公司确认授权B公司在某省区的独家专利技术授权和使用费，期限是 20 年。

回答人：chenyiwei
应根据新收入准则第三十六条规定判断是在一个时点还是在一段时间内确认该项授权许可收入。

提问人：jcxq001 时间：2023-02-23 09:40:23
陈版主您好，
A公司确认授权B公司在某省区的独家专利技术授权和使用费，期限是 20 年。
A公司主要义务为品牌指导、技术培训、资源共享。
B公司需要支付授权费用 500 万元，使用费用按照每年业务量收取，若低于 200 万，则收取 200 万，若高于 200 万则按照业务量收取。
实际履约过程中，B公司未支付任何款项，且项目整体无实质性进展。
A公司当年确认授权费收入 500 万元，且每年使用费用也未见收回。
针对该项业务，确认授权费收入的依据是否合理，特许权使用费按照时点法确认收入的话，应该满足一旦收取，便不需要再退回。那么这个一旦收取是按照实际收取时确认收入还是按照合同约定应收时点确认收入。
还望指出这块的收入确认时点和时段法认定的出处以及见解。

回答人：chenyiwei
此问题根据新收入准则第三十六条规定判断是在一个时点还是一段时间内（授权期间）确认收入。
企业向客户授予知识产权许可的，应当按照本准则第九条和第十条规定评估该知识产权许可是否构成单项履约义务，构成单项履约义务的，应当进一步确定其是在某一时段内履行还是在某一时点履行。
企业向客户授予知识产权许可，同时满足下列条件时，应当作为在某一时段内履行的履约义务确认相关收入；
否则，应当作为在某一时点履行的履约义务确认相关收入：
（一）合同要求或客户能够合理预期企业将从事对该项知识产权有重大影响的活动；
（二）该活动对客户将产生有利或不利影响；
（三）该活动不会导致向客户转让某项商品。
对于本案例，“A公司主要义务为品牌指导、技术培训、资源共享”，需关注A公司是否需持续履行以下义务：持续进行专利技术升级和品牌维护，并授权B公司使用最新技术成果以及享有最新的品牌溢价。还是仅仅授权使用现有专利技术；后续服务是否重大，是否可能对被授权使用的品牌和专利对B公司而言的价值产生重大影响。